臺灣士林地方法院民事判決
110年度訴字第1353號
原      告  張憲朋
訴訟代理人  黃子寧律師
被      告  田健浩
訴訟代理人  毛英富律師
上列當事人間請求返還出資額等事件，本院於民國111年8月8日
言詞辯論終結，判決如下：
    主  文
被告應給付原告新臺幣貳拾柒萬玖仟參佰壹拾參元及自民國一百
一十年四月九日起至清償日止，按週年利率百分之五計算之利息
。
原告其餘之訴駁回。
訴訟費用由被告負擔百分之十，餘由原告負擔。
本判決第一項得假執行；但被告如以新臺幣貳拾柒萬玖仟參佰壹
拾參元為原告預供擔保後，得免為假執行。
原告其餘假執行之聲請駁回。
    事實及理由
壹、程序方面：
    按訴狀送達後，原告不得將原訴變更或追加他訴。但擴張或
    減縮應受判決事項之聲明者，不在此限，民事訴訟法第255
    條第1項第3款定有明文。原告原起訴聲明：先位聲明被告應
    給付原告新臺幣(下同)277萬5,850元及自起訴狀繕本送達翌
    日起至清償日止按年息5%計算之利息，備位聲明：㈠被告應
    偕同原告辦理清算共同合購門牌號碼新北市○○區○○○路000巷
    000號9樓房屋(下稱系爭房屋)之類似合夥關係財產，並依清
    算結果給付原告應分配之利益暨自類似合夥關係解散之翌日
    起至清償日止按年息5%計算之利息。㈡被告應給付原告2,68
    萬3,200元及自起訴狀繕本送達翌日起至清償日止按年息5%
    計算之利息。嗣原告多次變更其聲明，終聲明為：被告應給
    付原告277萬5,850元及自起訴狀繕本送達翌日起至清償日止
    按週年利率百分之5計算之利息（見本院卷第169頁111年8月
    8日言詞辯論筆錄）。核原告上開變更，屬減縮應受判決事
    項之聲明，於法並無不合，應予准許。
貳、實體方面：
一、原告主張：
　㈠伊為被告之舅舅，97年7月間兩造約定共同合資620萬元購買
    系爭房屋，計畫日後轉售並平分獲利。系爭房屋購買後登記
    在伊名下，兩造各支付70萬元之頭期款，並以伊名義向台灣
    中小企業銀行貸款480萬元，約定兩造應共同負擔貸款。嗣
    後因原告之妹即被告之母張美年有婆媳問題無法與媳婦同住
    ，向伊承租系爭房屋居住，並以代為支付系爭房屋貸款之方
    式來繳納租金，是伊僅繳納系爭房屋前三期之貸款3萬1,912
    元，剩餘貸款均由張美年繳納。99年3月間，被告及其兄田
    健英突告知原告新光銀行貸款利率較低，說服伊轉貸，伊因
    此交付系爭房屋所有權狀正本、印鑑證明等給被告，孰料被
    告竟在未告知原告下，於99年3月24日將系爭房屋逕予移轉
    登記給張美年，伊直至101年間始悉上情。
  ㈡系爭房屋面積約為31.2坪，周圍建物於109年之實價登錄價格
    約為每坪37萬元，是若兩造於現在出售系爭房屋，原可獲得
    之價差為每人268萬3,200元。兩造合資購買系爭房屋是預期
    日後轉售並平分獲利，被告以詐術將系爭房屋移轉登記予張
    美年，兩造之合資契約已因可歸責被告之事由而給付不能，
    伊得依民法第226條請求被告賠償上開預期利益268萬3,200
    元(計算式：31.2坪x37萬-620萬=536萬6,400元，536萬6,40
    0/2=268萬3,200元)。
　㈢又張美年於97年11月至99年3月承租系爭房屋，並以代為支付
    系爭房屋貸款之方式繳納租金共18萬5,300元，上開房租收
    入應由兩造平分，被告無法律上原因侵占上開房租收入，伊
    得請求被告給付不當得利9萬2,650元(計算式：每月貸款約1
    0,900元x17個月=185,300元，185,300/2=92,650元)。
　㈣另兩造之合資關係與合夥性質類似，得類推適用民法合夥之
    相關規定。兩造之合資關係已因系爭房屋遭被告移轉登記予
    張美年致合資目的無法完成，應視同解散並進行清算，伊自
    得請求被告偕同清算，並分配取得賸餘財產277萬5,850元等
    語，爰先位依民法第179條、第226條請求被告給付不當得利
    及損害賠償，備位類推適用合夥關係請求分配類似合夥關係
    之賸餘財產而提起本訴等語，並聲明：⒈被告應給付原告277
    萬5,850元及自起訴狀繕本送達翌日起至清償日止按週年利
    率百分之5計算之利息。⒉願供擔保，請准宣告假執行。
二、被告則以：因原告無力繳納系爭房屋貸款，伊亦難以單獨負
    擔貸款，兩造原欲出售系爭房屋，但均乏人問津，故於99年
    3月24日以692萬元出售給田健英，並指定移轉登記予張美年
    。上開買賣過程中，原告之證件、印鑑證明等均是原告自行
    交付代書陳文進，相關文件上之印鑑章印文是原告自行蓋印
    ，系爭房屋剩餘貸款亦是由張美年清償。系爭房屋既已於99
    年3月24日出售，原告自無權再請求系爭房屋於現在出售之
    預期利益。系爭房屋97年8月20日至99年3月23日之銀行貸款
    18萬5,300元，原告並未分擔，伊無不當得利。況且，原告
    已取回73萬1,912元，並於110年1月26日簽立收據聲明已全
    部取回兩造合資關係之所有投資金額及利息，兩造合資關係
    已經結清，原告不得再請求分配。退步言之，在兩造合資期
    間伊曾支出系爭房屋之裝潢費35萬元，地價稅5,580元，房
    屋稅1萬5,510元，管理費3萬6,300元(每月1,815元x20個月)
    ，於清算時應先予扣除，並扣除銀行貸款等語，資為抗辯，
    並聲明：⒈原告之訴駁回。⒉如受不利判決，願供擔保，請准
    宣告免為假執行。
三、得心證之理由：
　㈠原告主張兩造於97年7月間共同合資620萬元購買系爭房屋，
    計畫日後轉售並平分獲利，系爭房屋購買後，於97年8月20
    日移轉登記在原告名下，兩造各支付70萬元之頭期款，並以
    原告名義向台灣中小企業銀行貸款480萬元，約定兩造應共
    同負擔貸款。嗣張美年曾向原告承租系爭房屋居住，並以代
    清償系爭房屋第四期起(含第四期)貸款之方式，作為租金之
    支付，系爭房屋於99年3月24日以買賣為原因移轉登記給張
    美年，原告就兩造合資關係已取回73萬1,912元等情，為被
    告所不爭執，並有系爭房屋及其坐落基地所有權狀、系爭房
    屋地籍異動索引、系爭房屋99年3月24日之土地建物移轉登
    記申請書、原告簽立之收據及簽立時之照片、張美年匯款給
    原告之匯款申請書【本院110年度湖司調字第54號卷（下稱
    湖司調卷）第23-34、101-118、121-125頁】、新北市政府
    稅捐稽徵處三重分處111年1月25日新北稅重一字第11155239
    29號函(本院卷第104頁)在卷可證，原告此部分主張應堪信
    為真實。
　㈡系爭房屋已於99年3月24日出售予田健英，原告請求出售系爭
    房屋之預期利益為無理由：
  ⒈按當事人主張有利於己之事實者，就其事實有舉證之責任。
    民事訴訟法第277條定有明文。原告主張被告以轉貸為由，
    施行詐術使其交付系爭房屋所有權狀、印鑑證明等文件，實
    際上卻是將系爭房屋過戶給張美年，其至101年始悉上情云
    云，為被告所否認，並辯稱：系爭房屋前三期貸款原為原告
    繳納，但原告後來繳不出貸款，被告亦無力單獨負擔，兩造
    才想說要把系爭房屋賣掉。但當時房市不好，且張美年已經
    居住一段時間，田健英才決定把系爭房屋買下來給張美年繼
    續住，上開買賣確為真正等語。是依舉證責任之分配，原告
    就被告有對其施行詐術之事實應負舉證責任。
  ⒉經本院調取臺灣新北地方法院103年度易字第234號田健英告
    訴被告傷害等案件（下稱傷害案）及臺灣新北地方檢察署10
    2年度偵字第22677號原告告訴被告、張美年、田建英侵占等
    案件（下稱侵占案）相關刑事卷宗，原告於該傷害案中自承
    有與代辦上開移轉登記之陳文進一同至戶政事務所申請印鑑
    證明(見傷害案102度偵字第6673卷第64頁筆錄)。而辦理系
    爭房屋過戶登記之陳文進於侵占案中證述：伊跟兩造都認識
    ，因為伊姐姐是代書，伊是代書助理，伊對辦理手續比較清
    楚，所以他們委託伊辦理，原告說房子要過戶給張美年，只
    說要過戶麻煩伊辦，田健英則跟伊說是買賣過戶，買方是田
    健英但指定登記給張美年，證件是伊跟他們雙方各自收取，
    原告有跟伊一起去戶政事務所領印鑑證明，過程中有問原告
    知不知道印鑑證明的用途，原告說他知道要買賣過戶給對方
    ，沒有跟伊說是要辦貸款，伊確定是親自向張美年、原告收
    取證件，且有跟原告確認要過戶給張美年，公契上原告的章
    是印鑑章，是原告在場時伊當場蓋，蓋完後直接還給原告，
    伊沒有保管，蓋章的那天就是領印鑑證明的當天，公契都已
    經寫好也給原告看過才蓋章，伊跟原告確認至少有2次，1次
    是領印鑑證明，1次是蓋公契，伊只有處理過戶部分，清償
    塗銷由雙方自己辦等語(見侵占案102年度他字第2231號卷第
    93-94頁筆錄)，復於傷害案中證述：買賣雙方即原告、田健
    英有告知伊房子要買賣過戶，過程中要領印鑑證明，是原告
    與伊一同去戶政事務所申辦，當時戶政事務所的人也有詢問
    原告，所以原告知道房子要過戶給張美年，印鑑章是原告拿
    給伊後伊當場在他面前蓋的，伊是在當天11時許領印鑑證明
    後就直接送到地政事務所等語(見傷害案102度偵字第6673卷
    第64頁筆錄)。自陳文進上開證述可知，系爭房屋買賣及移
    轉登記過程中，原告均有親自參與，並親自交付證件、權狀
    ，與陳文進共同至戶政事務所辦理印鑑證明等，且經陳文進
    向其再三確認出售意願與移轉對象，可證原告確曾同意將系
    爭房屋出售給田健英並移轉登記給張美年，被告辯稱系爭房
    屋99年3月24日之買賣為真正，尚非無據。原告雖主張陳文
    進當時擔任田健英經營之全家便利商店副店長，並非專業代
    書，其證述偏頗等語，惟不動產之移轉登記，並無需委託專
    業代書為代理人之規定，陳文進雖曾擔任田健英經營之全家
    便利商店副店長，然其自始至終與兩造之合資關係無涉，與
    兩造並無利害關係，實無兩次甘冒偽證罪之風險而為虛偽陳
    述之必要，原告以此主張陳文進之證述不可信云云，並不可
    採。
　⒊原告又主張被告未提出上開買賣私契，且是以轉貸為由騙取
    原告交付證件與印鑑證明等語，然依民法第165條規定，只
    要當事人互相表示意思一致，契約即為成立，民法就買賣契
    約之成立亦未規定需以書面為之，是只要原告與田健英就買
    賣之意思合致，縱然無書面契約，亦不影響買賣契約之成立
    。且若如原告主張被告以轉貸為由要求原告交付證件，則系
    爭房屋貸款在辦理轉貸後雖已清償，但仍會產生轉貸的債務
    ，需由兩造協商如何負擔，然系爭房屋移轉登記後，原告從
    未詢問或質疑轉貸後之債務應如何處理，反於2年後才稱系
    爭房屋遭偷過戶，顯與常情不符。原告未能舉證證明被告係
    以詐術將系爭房屋移轉登記予張美年，其依民法第226條請
    求被告賠償系爭房屋現在出售之預期利益268萬3,200元，即
    屬無據。
　㈢原告請求被告返還不當得利9萬2,650元為無理由：
　　原告主張張美年曾承租系爭房屋，並以代為支付系爭房屋貸
    款之方式繳納租金共18萬5,300元，上開房租遭被告侵占，
    原告得依上開數額之一半請求被告給付不當得利9萬2,650元
    等語，被告則抗辯上開銀行貸款18萬5,300元原告未分擔，
    被告並無不當得利等語，經查：系爭房屋貸款每月約1萬900
    元，第四期以後(含第四期)貸款由張美年繳納，以作為系爭
    房屋租金之支付，共繳納17個月合計18萬5,300元等情，為
    兩造所不爭執(見湖司調卷第14、95頁，本院卷第94頁)。上
    開房租雖屬兩造合資收入，然系爭房屋貸款依兩造約定亦為
    應共同負擔之債務，兩造同意由張美年繳納第四期以後(含
    第四期)貸款以作為系爭房屋租金之支付，係以合資收入清
    償合資債務，尚無從認被告有何侵占之情事，原告主張被告
    侵占租金收入9萬2,650元，應予返還云云，顯屬無據。
　㈣兩造合資關係應予清算，被告應給付原告27萬9,313元：
  ⒈按當事人約定合資購買股票後再為出售，以賺取買賣差價之
    利潤者，雖非約定經營共同事業，而與民法第667條所規定
    之合夥契約未盡相同，惟其互約出資，並按出資比例分配損
    益之情形，仍與合夥契約性質類似，則就性質不相牴觸部分
    ，非不得類推適用民法合夥之相關規定，以定合資人間之權
    義歸屬。合資契約如經出資人一方表示退出，或經全體出資
    人同意終止，或其目的已完成者，關於合資財產結算、損益
    分配及出資額返還，自應類推適用民法第689條、第697條等
    合夥之規定，以當時財產狀況為準予以結算，如尚有未售出
    之合資財產，應先予變賣了結後，計算損益及應返還之出資
    額，而以金錢返還之（最高法院105年度台上字第214號判決
    意旨參照）。又合夥因左列事項之一而解散：三、合夥之目
    的事業已完成或不能完成者。合夥解散後，其清算由合夥人
    全體或由其所選任之清算人為之。合夥財產，應先清償合夥
    之債務。其債務未至清償期，或在訴訟中者，應將其清償所
    必需之數額，由合夥財產中劃出保留之。依前項清償債務，
    或劃出必需之數額後，其賸餘財產應返還各合夥人金錢或其
    他財產權之出資。合夥財產，於清償合夥債務及返還各合夥
    人出資後，尚有賸餘者，按各合夥人應受分配利益之成數分
    配之。民法第692條第3款、第694條第1項、第697條第1、2
    項、第699條分別定有明文。
　⒉查兩造互約出資買賣系爭房屋，計畫日後出售以賺取買賣差
    價之利潤，並按兩造出資比例平均分配損益之約定，與合夥
    契約性質類似，就性質不相牴觸部分，應得類推適用民法合
    夥之相關規定，以定兩造間之權義歸屬。系爭房屋已於99年
    3月24日出售予田健英，兩造合資關係之目的已完成，依同
    法第692條第3款合資關係應視同解散，並應進行清算，於清
    償合資債務及返還出資後，若尚有賸餘，由兩造平均分配。
    系爭房屋以692萬元出售後，兩造合資關係應行清算，上開
    價金於扣除清償剩餘貸款及兩造持有成本後，應由兩造取回
    投資額，再平均分配之。
　⒊被告雖抗辯原告於110年1月26日簽立收據，聲明已取回所有
    投資金額並利息，顯見兩造合資關係已經結清，原告不得再
    請求分配等語，惟自上開收據記載：「茲收到田健浩交付本
    人於民國97年與田健浩共同購買西班牙水花園(即系爭房屋)
    時出資金額，本金新台幣12萬元，併利息31,912元，合計15
    1,912元。並切結本人於97年購買西班牙水花園之所有投資
    金額並利息已經全部收回。」(湖司調卷第121頁)等語觀之
    ，原告簽立上開收據時，僅表明已全部收回投資額及收到被
    告給付之前3期銀行貸款利息3萬1,912元，並未提及合資財
    產之清算或賸餘財產之分配事宜，自不能僅以原告簽立上開
    收據，逕認兩造合資關係已清算完畢或原告已放棄分配賸餘
    財產，被告上開置辯，尚非可採。
　⒋兩造合資財產應扣除下列剩餘貸款與持有成本：
　⑴99年3月24日系爭房屋剩餘貸款464萬2,141元：
　　兩造曾約定系爭房屋之貸款應共同負擔，系爭房屋於99年3
    月24日尚有剩餘貸款464萬2,141元，並自張美年匯款之買賣
    價金中清償，此為兩造所不爭執（見本院卷第136頁筆錄）
    ，並有匯款申請書及其上由銀行打印註記「新光銀行代償房
    貸，本件若無法取得塗銷證明請退件」等語在卷可證(湖司
    調卷第127頁)，此部分代償系爭房屋剩餘貸款應自買賣價金
    692萬元中先予扣除。
  ⑵97年至99年之地價稅5,580元及房屋稅1萬5,510元：
　　系爭房屋97年至99年之地價稅總計5,580元、房屋稅總計1萬
    5,510元，有新北市政府稅捐稽徵處三重分處111年1月25日
    新北稅重一字第1115523929號函在卷可參（本院卷第104頁
    ）。原告雖主張上開稅單均是由原告交付給被告後繳納，顯
    然兩造有約定上開稅金由被告負擔，且若由兩造共同負擔反
    而會使兩造之合資變成虧損狀況等語，惟原告就兩造有約定
    由被告單獨負擔稅金乙節，並未提出任何證據以實其說；且
    被告持上開稅單繳納稅款，與兩造應如何分擔稅金，係屬二
    事；兩造合資關係是否虧損，需經清算後始能確定，非得作
    為兩造債務負擔比例之依據。原告既未證明上開稅金應由被
    告單獨負擔，上開稅金即應作為兩造之持有成本先予扣除。
　⑶管理費3萬4,320元：
　　原告主張系爭房屋管理費每月應為1,716元，且有約定由被
    告單獨負擔；退步言之，依照常情管理費亦應由承租人即張
    美年負擔等語，被告則抗辯管理費每月應為1,815元等語。
    查原告就兩造有約定由被告單獨負擔管理費乙節，並未提出
    任何證據以實其說，況依照契約自由原則，租賃雙方就管理
    費本可自由約定由出租人或承租人負擔，原告亦未證明有何
    依照常情管理費應由承租人張美年負擔之情事，自難以逕信
    ，上開管理費應作為兩造之持有成本先予扣除。惟就每月管
    理費之數額，被告雖抗辯應以每月1,815元計算，但並未提
    出單據為憑，是系爭房屋管理費之數額，應僅以兩造不爭執
    之範圍內即每月1,716元計算，此部分金額共3萬4,320元。(
    計算式：每月1,716元x20個月=34,320元)
　⑷裝潢費20萬元：
　　原告主張被告裝潢系爭房屋未經其同意，且被告未提出任何
    單據為憑，不應扣除等語，被告則抗辯系爭房屋之裝潢於97
    年7月完工，原告有於刑案中自承裝潢費為35萬元等語。經
    查被告就其曾支出裝潢費一事，雖未提出單據為憑，然自原
    告於侵占案中陳述：裝潢的錢是被告出的，好像是35萬元(
    見侵占案102年度他字第2231號卷第21頁筆錄)，又曾手寫兩
    造合資關係之支出明細，其上記載「另裝潢35萬由田健浩自
    出」等語(侵占案102年度他字第2231號卷第36頁)。張美年
    於傷害案中陳稱：被告有出錢約20萬左右作為裝潢及一些電
    器設備，裝潢後一、二個月我才住進去等語」(見傷害案102
    年度偵字第6673號卷第23頁筆錄)，及被告於侵占案中陳稱
    ：裝潢費總共30幾萬元，都是我自己出的、裝潢花了21萬多
    ，購買電器設備花了大約10幾、20萬等語(見侵占案102年度
    他字第2231號卷第30頁筆錄、同卷77頁刑事答辯狀)，可證
    被告確有支出系爭房屋裝潢費。雖兩造及張美年對金額陳述
    不一，但自三方證述可知扣除電器費用後裝潢費應至少有20
    萬元。原告雖主張系爭房屋乃被告為了給張美年好住而自行
    裝潢，未經其同意，不應扣除云云，然自原告於背信案中陳
    稱：因為被告說有裝潢比較好賣，所以裝潢費用約由被告支
    出，後來裝潢好後，被告又說張美年跟田健英太太不合，要
    搬去那邊住，因為是我妹妹，伊就同意等語(見背信案102年
    度他字第2231號卷第21頁筆錄)，可證原告確實知悉被告裝
    潢系爭房屋最初之目的，確是為了抬高房屋售價、增加出售
    機會，與張美年無涉。系爭房屋既確有施作裝潢而提高價值
    ，並於裝潢完工後2年出售予田健英，堪認系爭房屋因裝潢
    所增加之價值已包含在出售價格內，而應視為兩造持有成本
    之一部。原告上開主張，尚非可採，被告抗辯應扣除裝潢費
    成本，於20萬元之範圍內應屬有據。
　⑸銀行貸款18萬5,300元，不應扣除：
　　被告雖抗辯97年8月20日至99年3月23日之銀行貸款18萬5,30
    0元原告並未分擔，應先予扣除等語，惟上開期間為張美年
    承租系爭房屋之期間，且兩造不爭執曾同意由張美年繳納第
    四期以後(含第四期)貸款以作為系爭房屋租金之支付，顯係
    以合資收入清償合資債務，自不得再重複扣除。
　⒌綜上所述，系爭房屋於99年3月24日以692萬元出售予田健英
    ，於清償系爭房屋剩餘貸款464萬2,141元、扣除上開持有成
    本後，賸餘202萬2,449元應由兩造分配，各可分配101萬1,2
    25元(計算式詳如附表)。原告就兩造合資關係已取回73萬1,
    912元(含投資額70萬元)，為兩造所不爭執，是原告尚得分
    配之金額為27萬9,313元(計算式：1,011,225-731,912=279,
    313)。
  ㈤給付無確定期限者，債務人於債權人得請求給付時，經其催
    告而未為給付，自受催告時起，負遲延責任。其經債權人起
    訴而送達訴狀，或依督促程序送達支付命令，或為其他相類
    之行為者，與催告有同一之效力。遲延之債務，以支付金錢
    為標的者，債權人得請求依法定利率計算之遲延利息。應付
    利息之債務，其利率未經約定，亦無法律可據者，週年利率
    為百分之5。民法第229條第2項、第233條第1項本文及第203
    條分別定有明文。原告請求被告給付上開金錢，核屬以金錢
    支付為標的，請求被告給付自起訴狀繕本送達翌日即110年4
    月9日起(見湖司調卷第73頁送達證書)至清償日止，按週年
    利率百分之5計算之利息，核與上開法規相符，應予准許。
四、綜上所述，原告主張類推適用合夥結算之規定，請求被告分
    配類似合夥關係結算後賸餘財產27萬9,313元及自110年4月9
    日起至清償日止，按週年利率百分之5計算之利息，為有理
    由，應予准許；逾此範圍之請求，則無理由，應予駁回。
五、兩造均陳明願供擔保，請准宣告假執行及免為假執行。就原
    告勝訴部分，乃所命給付金額未逾50萬元之判決，依民事訴
    訟法第389條第1項第5款規定，應依職權宣告假執行，原告
    請求供擔保宣告假執行，核無必要，本院並定被告以相當金
    額供擔保後，得免為假執行；至原告敗訴部分，其假執行之
    聲請因失所附麗，應併予駁回之。
六、本件事證已臻明確，兩造其餘攻擊防禦方法及證據，核與判
    決之結果不生影響，爰不一一論列，併此敘明。
七、訴訟費用負擔之依據：民事訴訟法第79條。
中　　華　　民　　國　 111　　年　　 8　　月　　29　　日
                          民事第二庭
            　　　　　　　　　法　官  辜  漢  忠　
以上正本係照原本作成。
如對本判決上訴，應於判決送達後20日內向本院提出上訴狀，若
委任律師提起上訴者，應一併繳納上訴審裁判費，否則本院得不
命補正逕行駁回上訴。　　　　　　　　　
中　　華　　民　　國　　111 　年　　8 　　月　　29　　日
                              書記官  周  彥  儒
附表：
兩造合資期間(97年8月20日至99年3月23日) 之持有成本與系爭房屋剩餘貸款 金額(新臺幣)(單位：元) 99年3月24日系爭房屋之剩餘貸款 4,642,141 97年至99年之地價稅 5,580 97年至99年之房屋稅 15,510 管理費 34,320 裝潢費 200,000 合計 4,897,551 兩造合資財產淨額：6,920,000-4,897,551=2,022,449 兩造就上開財產淨額各得分配之金額：2,022,449÷2=1,011,225(元以下四捨五入）